# 在建工程对IPO的影响

提问人：198006wei 时间：2018-07-25 19:04:54
目前一家拟IPO的公司想收购一家标的公司，截止日期为 2018 年 5 月 30 日，标的公司在建工程已经在 2015 年完工，但企业方面只转了归属房产部分的价值，留下了部分设备还在在建工程中一直没有结转固定资产，该部分资产也没有正式使用，。拟IPO的这家公司想收购这家企业将这部分资产利用起来。由于这部分资产包括已经结转至固定资产的部分核算比较混乱，部分合同已经遗失，这部分资产是否完整，分类是否准确，无法确定，财务部门也无法保证这部分资产准确性。请问，如果将其在 2015 年视同其达到预定可使用状态结转固定资产，企业的申报期使用2018-2020，上述这部分资产是否对其IPO有影响，是否构成实质性障碍，谢谢。

回答人：chenyiwei
如果拟上市公司对该标的公司的收购构成非同一控制下合并，则因为不将被收购方在收购日前的报表纳入，所以关键还是在购买日对所收购资产的梳理和公允价值确定。建议在收购前对其进行全面的资产清查和账务梳理，建议采用资产收购而不是股权收购的形式，明确收购资产的具体范围，对其进行谨慎、合理的估值，以合理确定的公允价值入账，避免被收购方的账务混乱问题对收购方产生不利影响。